Minutes et répertoires du notaire Louis GUYON, 27 novembre 1839 - 14 février 1862 (étude XXII)
Archives nationales
- Répertoire(s) de Louis GUYON, 9 avril 1839 - 11 mars 1863; MC/RE/XXII/20 - MC/RE/XXII/22
  - Répertoire. 1844, 10 avril - 1853, 1er août, 10 avril 1844 - 1er août 1853; MC/RE/XXII/21
    - Inventaire après décès de Pierre Bernard Cassina, juriste, demeurant rue des Messageries n° 15, décède en novembre 1842 en Piémont, 9 décembre 1844
      inventaire après décès; Messageries (rue des); Piémont (Italie); Cassina, Pierre Bernard; juriste
    - Inventaire après décès de Amélie Thérèse Dumas, épouse de François Jules Josselin, mécanicien, demeurant rue du Ponceau n° 2, décède le 26 décembre 1844 à Paris, 16 janvier 1845
      inventaire après décès; Ponceau (rue du); Dumas, Amélie Thérèse; Josselin, François Jules; mécanicien
    - Inventaire après décès de Charles Jean Claude Blanchon, demeurant aux Batignolles près Paris, décède le 22 janvier 1845 à Strasbourg, 3 février 1845
      inventaire après décès; Batignolles (quartier); Strasbourg (Bas-Rhin); Blanchon, Charles Jean Claude
    - Inventaire après interdiction de François Joseph Geslain Duhoux, tanneur, demeurant rue Censier n° 45, 20 mars 1845
      inventaire; Censier (rue); Geslain Duhoux, François Joseph; tanneur
    - Inventaire après décès de Gabrielle Emelie Martin, veuve de Pierre Paul Letriard, décède le 4 mars à son domicile à Saint-Germain-en-Laye, rue Neuve de l'Eglise n° 2, 27 mars 1845
      inventaire après décès; Saint-Germain-en-Laye (Yvelines); Martin, Gabrielle Emelie; Letriard, Pierre Paul
    - Inventaire après décès de Thérèse Felicité Olympiade Lejuge, veuve de Maximilien Bourgneuf Baudouin, rentière, décède le 11 novembre 1844 à Paris, rue du Faubourg-Poissonnière n° 9, 1er avril 1845
      inventaire après décès; Faubourg-Poissonnière (rue du); Lejuge, Thérèse Felicité Olympiade; Bourgneuf Baudouin, Maximilien
    - Inventaire après décès de Denis Anglade, garçon de magasin, décède le 28 janvier 1845 à Paris, rue Saint-Benoist, cour Saint-Martin n° 7, 7 avril 1845
      inventaire après décès; Saint-Benoît (rue); Saint-Martin (cour); Anglade, Denis; magasinier
    - Inventaire après décès de Jean-Baptiste Dupuis, limonadier, demeurant boulevard de la Madeleine n° 78, décède le 10 avril 1845 à Paris, 14 avril 1845
      inventaire après décès; Madeleine (boulevard de la); Dupuis, Jean-Baptiste; restaurateur
    - Inventaire après décès de Marguerite Eléonore Besançon, épouse de Antoine Mongin, employé, demeurant rue Bourbon-Villeneuve n° 57, décède le 18 avril 1845, 30 avril 1845
      inventaire après décès; Bourbon-Villeneuve (rue de); Besançon, Marguerite Eléonore; Mongin Antoine
    - Inventaire après décès de Victoire Emilie Lecu, décède le 29 novembre 1844 à son domicile, rue Saint-Denis n° 319, 9 mai 1845
      inventaire après décès; Saint-Denis (rue); Lecu, Victoire Emilie
    - Inventaire après décès de Joséphine Alexis Gauchez, épouse de Jean François Micol, teinturier, demeurant rue Quincampoix n° 75, décède le 26 décembre 1841 à Paris, 15 mai 1845
      inventaire après décès; Quincampoix (rue); Gauchez, Joséphine Alexis; Micol, Jean François; teinturier blanchisseur
    - Inventaire après décès de Alexandre Joseph Montaignac, rentier, décède le 20 février dernier à Paris, rue du Faubourg du Temple n° 28, 26 mai 1845
      inventaire après décès; Faubourg-du-Temple (rue du); Montaignac, Alexandre Joseph
    - Inventaire après décès de Marie Marguerite Abgrall, veuve de Michel Halbout, décède le 16 avril 1845 à Paris, quai Conti n° 15, 16 juin 1845
      inventaire après décès; Abgrall, Marie Marguerite; Halbout, Michel
    - Inventaire après décès de Eugène Landois, ancien négociant, décède le 16 mars 1845 à Paris, rue d'Angoulême n° 18, 20 juin 1845
      inventaire après décès; Angoulême (rue d'); Landois, Eugène; négociant
    - Inventaire après décès de Pierre Gausseron, demeurant rue de l'Université n° 7, décède le 10 mai 1845 à Paris à la maison Dubois, 23 juin 1845
      inventaire après décès; Université (rue de l'); Gausseron, Pierre
    - Inventaire après décès de Marie Anne Adélaïde Dumaine, veuve de Jean Louis Alexandre Fontaine, décède 19 novembre 1844 à Neuville-en-Hez, arrondissement de Clermont (Oise), 24 juin 1845
      inventaire après décès; La Neuville-en-Hez (Oise); Dumaine, Marie Anne Adélaïde; Fontaine, Jean Louis Alexandre
    - Inventaire après interdiction de Julie Dodun, veuve de Jean Gervais Labenne, demeurant à la maison de santé du docteur Mitivié à Ivry près Paris, 23 juillet 1845
      inventaire; Ivry-sur-Seine (Val-de-Marne); Dodun, Julie; Labenne, Jean Gervais
    - Inventaire après décès de Pierre Griffoul, ferrailleur, demeurant rue du Marché Saint-Laurent n° 1, décède le 7 février dernier à paris, 30 juillet 1845
      inventaire après décès; Marché-Saint-Laurent (rue du); Griffoul, Pierre; forgeron; commerçant
    - Inventaire après décès de Alexandre Léonard Jacques Beuchot dit Lavarenne, décède le 4 août 1845 à Paris, rue des Jeûneurs n° 20, 9 août 1845
      inventaire après décès; Jeûneurs (rue des); Beuchot, Alexandre Léonard Jacques; Lavarenne; Alexandre Léonard Jacques
    - Inventaire après décès de Marie Anne Daulliant, épouse de Simon Louis Nicolas Courcelle, doreur sur bois, décède le 24 août 1845 à son domicile, rue Philippeaux n° 23, 30 août 1845
      inventaire après décès; Phélipeaux (rue); Daulliant, Marie Anne; Courcelle, Simon Louis Nicolas; décorateur
    - Inventaire après décès de Françoise Gibour, épouse Noireaut, décède le 29 juillet 1845 à Paris, rue de la Cerisaie n° 19. Supplément d'inventaire-substituant Maître Planchat., 1er septembre 1845 - 24 septembre 1845
      inventaire après décès; Cerisaie (rue de la); Gibour, Françoise; Noireaut, Françoise
    - Inventaire après décès de Marie Louise Elisa Turquin, épouse de Louis Amaury Baquet, fabricant de fleurs, demeurant rue Bourbon-Villeneuve n° 46, décède le 19 juin 1845, 2 septembre 1845
      inventaire après décès; Bourbon-Villeneuve (rue de); Turquin, Marie Louise Elisa; Baquet, Louis Amaury; fleuriste
    - Inventaire après décès de Jean Nicolas Couchot, concierge, demeurant boulevard Saint-Jacques n° 4, à la requête de la veuve, Françoise Mousseux, 11 septembre 1845
      Me Aumont.
      inventaire après décès; Saint-Jacques (boulevard); Couchot, Jean Nicolas; Mousseux, Françoise; concierge
    - Inventaire après décès de Jean François Auguste Bellangé, marchand de meubles, décède le 23 septembre 1845 à son domicile, rue Saint-Philippe n° 2, 15 octobre 1845
      inventaire après décès; Saint-Philippe (rue); Bellangé, Jean François Auguste; commerçant
    - Inventaire après décès de Marie Valette, veuve de Jacques Lenoir, décède le 22 septembre 1845 à Paris, rue du Faubourg Saint-Martin n° 61, 7 novembre 1845
      inventaire après décès; Faubourg-Saint-Martin (rue du); Valette, Marie; Lenoir, Jacques
    - Inventaire après décès de Pierre Marie Mathieu Simon, décède le 24 octobre 1845 à son domicile, rue Bourg l'Abbé n° 22, 18 novembre 1845
      inventaire après décès; Bourg-l'Abbé (rue du); Simon, Pierre Marie Mathieu
    - Inventaire après décès de Marie Pauline Bance, veuve de Narcisse Delbarre, décède le 4 novembre 1845 à son domicile, rue de Trévise n° 12, 22 novembre 1845
      inventaire après décès; Trévise (rue de); Bance, Marie Pauline; Delbarre, Narcisse
    - Inventaire après décès de Hyacinthe Etienne François Blondel, ancien négociant, demeurant rue de Cléry n° 34, décède le 21 novembre 1845, 27 novembre 1845
      inventaire après décès; Cléry (rue de); Blondel, Hyacinthe Etienne François; négociant
    - Inventaire après décès de Anne Joséphine Georges, veuve de Jean Louis François Charpin, corroyeur, demeurant rue Sainte-Apolline n° 21, décède le 17 octobre 1845, 3 décembre 1845
      inventaire après décès; Sainte-Apolline (rue); Georges, Anne Joséphine; Charpin, Jean Louis François; tanneur
    - Inventaire après décès de la baronne Claudine Appoline Françoise Louise Labaume, veuve en premières noces de Paul Augustin Jacobi et en secondes noces de François Joseph Gérard, décède le 10 décembre 1845 à Paris, rue de Sèze n° 3, 24 décembre 1845
      inventaire après décès; Sèze (rue de); Labaume, Claudine Appoline Françoise Louise; Jacobi, Paul Augustin; Gérard, François Joseph
    - Inventaire après décès de Amélie Alexandrine Baphel, épouse de Napoléon Louis Lemonnier, tourneur en cuivre, demeurant rue du Faubourg Saint-Martin n° 50, décède le 11 septembre 1845, 13 janvier 1846
      inventaire après décès; Faubourg-Saint-Martin (rue du); Baphel, Amélie Alexandrine; Lemonnier, Napoléon Louis; tourneur
    - Inventaire après décès de Alexis Haudricourt, rentier, décède le 12 janvier 1846 à Paris, rue La Fayette n° 55, 23 janvier 1846
      inventaire après décès; La-Fayette (rue); Haudricourt, Alexis
    - Inventaire après décès de François Husson, capitaine en retraite, décède le 15 janvier 1846 à Belleville, rue de Paris n° 35, 27 février 1846
      inventaire après décès; Belleville (ancienne commune); Paris (rue de); Husson, François
    - Inventaire après décès de Louis Pierre François Henry, gérant des Favorites, demeurant rue du Faubourg-Poissonnière n° 35, décède le 3 février 1846 à Avigon, 16 mars 1846
      inventaire après décès; Avignon (Vaucluse); Faubourg-Poissonnière (rue du); Henry, Louis Pierre François
    - Inventaire après décès de Marie Anne Villaume, décède le 26 septembre 1845 à Paris, rue Blanche n° 43, 20 mars 1846
      inventaire après décès; Blanche (rue); Villaume, Marie Anne
    - Inventaire après décès de Louise Daniel Rabot, veuve en secondes noces de Langlet, décède le 26 février dernier à Paris, rue du Faubourg Montmartre n° 61, 30 mars 1846
      inventaire après décès; Faubourg-Montmartre (rue du); Rabot, Louise Daniel; Langlet, Monsieur
    - Inventaire après décès de Adélaïde Joséphine Plaideux, décède le 19 février 1846 à Paris, rue du Faubourg Saint-Martin n° 113, 21 avril 1846
      Me Planchat.
      inventaire après décès; Faubourg-Saint-Martin (rue du); Plaideux, Adélaïde Joséphine
    - Inventaire après décès de Louise Rivet, épouse de Joseph Marie Charpentier, marchand de liqueurs, décède le 18 avril 1846 à Paris, rue du Faubourg du Temple n° 107, 2 mai 1846
      inventaire après décès; Faubourg-du-Temple (rue du); Rivet, Louise; Charpentier, Joseph Marie
    - Inventaire après décès de Clovis Séverin Bordereaux, domestique, décède le 1 avril 1846 à Paris, rue du Faubourg Montmartre n° 72, 4 mai 1846
      inventaire après décès; Faubourg-Montmartre (rue du); Bordereaux, Clovis Séverin; employé de maison
    - Inventaire après décès de François Martial Amon Perigault de Lachaud, peintre, décède le 17 février 1846 à Paris, rue Notre-Dame des Champs n° 31, 12 mai 1846
      inventaire après décès; Notre-Dame-des-Champs (rue); Perigault de Lachaud, François Martial Amon; peintre
    - Inventaire après décès de Marie Marguerite Beaurain, veuve de Nicolas Decoudre, décède le 12 mai 1846 à Clermont (Oise), 19 mai 1846
      inventaire après décès; Clermont (Oise); Beaurain, Marie Marguerite; Decoudre, Nicolas
    - Inventaire après décès de Michel Joseph Gentil, homme de lettres, ancien lecteur du Roi, décède le 28 mai 1846 à Passy, avenue Saint-Cloud, 8 juin 1846
      inventaire après décès; Saint-Cloud (avenue de); Gentil, Michel Joseph; lecteur du roi (Ancien Régime); écrivain
    - Inventaire après décès de Marie Jeanne Vadot, épouse de Louis Joseph Agard, chaudronnier, demeurant rue de l'Arcade n° 26, décède le 2 mars 1846, 25 juin 1846
      inventaire après décès; Arcade (rue de l'); Vadot, Marie Jeanne; Agard, Louis Joseph; forgeron
    - Inventaire après décès de Louis Marie Amable Laidin de Labouterie, officier en retraite, décède le 8 juillet 1846 à Versailles, 30 juillet 1846
      inventaire après décès; Versailles (Yvelines); Laidin de Labouterie, Louis Marie Amable
    - Inventaire après décès de Marie Anne Félicité Piters, épouse de Jean-Baptiste Joseph Catillon, décède le 24 juin 1846 à Paris, rue Saint-Denis n° 361, 31 juillet 1846
      inventaire après décès; Saint-Denis (rue); Piters, Marie Anne Félicité; Catillon, Jean-Baptiste Joseph
    - Inventaire après décès de Jean Charles François Leloy, dessinateur, demeurant à Boulogne près Paris, route de Versailles n° 23. Supplément., 17 août 1846 - 3 décembre 1846
      inventaire après décès; Boulogne-Billancourt (Hauts-de-Seine); Leloy, Jean Charles François; dessinateur
    - Inventaire après décès de Marie Anne Deflubé, veuve de Louis Lardennois, rentière, demeurant rue Corbeau n° 16, décède le 19 juillet 1846, 18 août 1846
      inventaire après décès; Corbeau (rue); Deflubé, Marie Anne; Lardennois, Louis
    - Inventaire après décès de Jean Guillaume Touchet, serrurier, demeurant rue de la Tour d'Auvergne n° 9, décède le 10 mai 1846, 19 août 1846
      inventaire après décès; La-Tour-d'Auvergne (rue de); Touchet, Jean Guillaume; serrurier
    - Inventaire après décès de Louis Victor Hippolyte Leguery, bijoutier, décède le 10 mars 1846 à Paris, rue des Quatre-Fils n° 21. Supplément., 8 septembre 1846 - 23 février 1847
      inventaire après décès; Quatre-Fils (rue des); Leguery, Louis Victor Hippolyte; orfèvre
    - Inventaire après décès de Henri Meneust, propriétaire, demeurant à Paris, rue de Greffulh n° 9, décède le 7 juin 1846 à Castillon (Seine Inférieure), 25 septembre 1846
      inventaire après décès; Meneust, Henri
    - Inventaire après décès de Benoist Sauge, colporteur, demeurant rue des Vertus n° 32, décède le 22 juillet 1846 à l'hôpital, 30 septembre 1846
      inventaire après décès; Vertus (rue des); Sauge, Benoist
    - Inventaire après décès de Marie Brigitte Vinneux, veuve en premières noces de Jean Gilles François Marie et épouse en secondes noces de Louis Marie Vervin, rentier, demeurant rue des Filles du Calvaire n° 27, décède le 8 octobre 1846 dans la Marne, 31 octobre 1846
      inventaire après décès; Marne (Champagne-Ardenne, département); Filles-du-Calvaire (rue des); Vinneux, Marie Brigitte; Marie, Jean Gilles François; Vervin, Louis Marie
    - Inventaire après décès de Marie Joséphine Verrine, épouse de Théophile François Dufour, cordonnier, demeurant rue Bourbon-Villeneuve n° 27, décède le 2 septembre 1846, 18 novembre 1846
      inventaire après décès; Bourbon-Villeneuve (rue de); Verrine, Marie Joséphine; Dufour, Théophile François; cordonnier
    - Inventaire après interdiction de Pierre Joseph Tesson, ancien employé de la maison du Roi, demeurant rue des Marais Saint-Germain n° 19, 7 décembre 1846
      inventaire; Marais-Saint-Germain (rue des); Tesson, Pierre Joseph
    - Inventaire après décès de Pierre Louis Victor Chalamet, artiste peintre, demeurant rue des Deux-Portes n° 32, décède le 18 décembre 1846, 13 janvier 1847
      inventaire après décès; Deux-Portes (rue des); Chalamet, Pierre Louis Victor; peintre; artiste
    - Inventaire après décès de Antoinette Josèphe Françoise Bobée, décède le 24 décembre 1846 à Paris, rue Copeau n° 23, 25 janvier 1847
      inventaire après décès; Copeau (rue); Bobée, Antoinette Josèphe Françoise
    - Inventaire après décès de Marie Madeleine Joséphine Lamy, épouse de Victor Auguste Vincent Douvillé, domestique, décède le 27 décembre 1846 à Paris, rue Meslay n° 24, 28 janvier 1847
      inventaire après décès; Meslay (rue); Lamy, Marie Madeleine Joséphine; Douvillé, Victor Auguste Vincent; employé de maison
    - Inventaire après décès de Marie Philippine Louise Mairiau, veuve de Charles François Pradel de Saint Charles, décède le 2 janvier 1847 à Paris, rue du Faubourg-Poissonnière n° 63, 17 février 1847
      inventaire après décès; Faubourg-Poissonnière (rue du); Mairiau, Marie Philippine Louise; Pradel de Saint Charles, Charles François
    - Inventaire après décès de Félicité Lavallière, épouse de Pierre Hamelin, demeurant rue Neuve Saint-Laurent n° 20 ou n° 3, décède le 26 janvier 1847, 20 février 1847
      inventaire après décès; Neuve-Saint-Jean (rue); Lavallière, Félicité; Hamelin, Pierre
    - Inventaire après décès de Marie Antoinette Lejemtel, veuve de André Félix Inemer, rentière, décède le 12 janvier 1847 à Paris, rue du Faubourg Saint-Martin n° 39, 31 mars 1847
      inventaire après décès; Faubourg-Saint-Martin (rue du); Lejemtel, Marie Antoinette; Inemer, André Félix
    - Inventaire après décès de Jean Pierre Cottret, cocher, décède le 7 décembre 1846 à Paris, rue de Miromesnil n° 44bis, 27 avril 1847
      inventaire après décès; Miromesnil (rue de); Cottret, Jean Pierre; conducteur de véhicules
    - Inventaire après décès de Nicolas Claude François Boussod, propriétaire, décède le 7 mai 1847 à Paris, rue Grange aux Belles n° 20, 21 mai 1847
      inventaire après décès; Grange-aux-Belles (rue de la); Boussod, Nicolas Claude François
    - Inventaire après décès de Jacques Lisfranc dit de Saint Martin, docteur, décède le 12 mai 1847 à Paris, rue du Regard n° 7, 1er juin 1847
      inventaire après décès; Regard (rue du); Lisfranc, Jacques; Saint Martin de, Jacques; docteur d'université
    - Inventaire après décès de Marie Joachime Victoire Mareux, veuve de Louis César Poidevin, décède le 18 juillet 1847 à Paris, rue Saint-Denis n° 376, 23 juillet 1847
      inventaire après décès; Saint-Denis (rue); Mareux, Marie Joachime Victoire; Poidevin, Louis César
    - Inventaire après décès de Suzanne Adélaïde Carette, épouse de Jean Augustin Briau, décède le 26 juin 1847 à Paris, rue du Faubourg Saint-Martin n° 26, 5 août 1847
      inventaire après décès; Faubourg-Saint-Martin (rue du); Carette, Suzanne Adélaïde; Briau, Jean Augustin
    - Inventaire après séparation de corps entre Marie Elisabeth Florimonde Lievin, demeurant chez Madame Gaudon, passage de l'Ancre n° 18, et Jean-Baptiste Lassere, coutelier orfèvre, demeurant rue Grenier Saint-Lazare n° 26, 10 août 1847
      inventaire; Ancre (passage de l'); Grenier-Saint-Lazare (rue du); Lievin, Marie Elisabeth Florimonde; Gaudon, Madame; Lassere, Jean-Baptiste; forgeron; orfèvre
    - Inventaire après décès de Joseph Michel Berteaux dit Michel de Chaillevois, demeurant cour des Fontaines n° 7, décède le 11 septembre 1847, 8 octobre 1847
      inventaire après décès; Fontaines (cour des); Berteaux, Joseph Michel; Chaillevois (de), Michel
    - Inventaire après décès de Joseph André Jean Lienard Laplanche, décède le 13 août 1847 à Belleville près de Paris, rue de la Fontaine n° 2, 23 octobre 1847
      inventaire après décès; Belleville (ancienne commune); Fontaine (rue de la); Lienard Laplanche, Joseph André Jean
    - Inventaire après décès de Marie Nicole Brizevin, épouse de Benoît Théodore Dodé, demeurant rue de la Cossonnerie n° 23, décède le 22 septembre 1847, 28 octobre 1847
      inventaire après décès; Cossonnerie (rue de la); Brizevin, Marie Nicole; Dodé, Benoît Théodore
    - Inventaire après décès de Suzanne Victoire Dame, épouse séparée de corps de Georges Champion, ancien notaire, demeurant à Neuilly, rue de l'Arc de Triomphe n° 13, 12 novembre 1847
      inventaire après décès; Arc-de-Triomphe (rue de l'); Neuilly (avenue de); Dame, Suzanne Victoire; Champion, Georges; notaire
    - Inventaire après décès de François Joseph Victor Brun de la Rivière, demeurant rue Meslay n° 55, décède le 19 juin 1847 à Cherbourg, 20 novembre 1847
      inventaire après décès; Meslay (rue); Brun de la Rivière, François Joseph Victor
    - Inventaire après décès de Anne Marie Leger, veuve de Jacques Juhellé, décède le 7 décembre 1847, 13 décembre 1847
      inventaire après décès; Leger, Anne Marie; Juhellé, Jacques
    - Inventaire après décès de Elisabeth Amélie Vieuguay, épouse de Joseph Maximilien Menon, employé aux contentieux de la maison de Pavy Blondel, demeurant rue de Navarin n° 16, décède le 24 novembre 1847, 27 décembre 1847
      inventaire après décès; Navarin (rue de); Vieuguay, Elisabeth Amélie; Menon, Joseph Maximilien
    - Inventaire après décès de François Bonneau, rentier, demeurant cité Odiot n° 1, décède le 6 décembre 1847, 30 décembre 1847
      inventaire après décès; Odiot (cité); Bonneau, François
    - Inventaire après décès de Auguste Pierre Bourgadier, décède le 27 novembre 1847 à Belleville, rue Fessart n° 41.Sa femme, Louise Baptistine Gruel décède à Paris, le 23 décembre dernier, 18 janvier 1848
      inventaire après décès; Belleville (ancienne commune); Fessart (rue); Bourgadier, Auguste Pierre; Gruel, Louise Baptistine
    - Inventaire après décès de Marguerite Célestine Pizieux, veuve de Charles Philippe Dalibon, propriétaire, décède le 16 janvier 1848 à Paris, rue de l'Echiquier n° 14, 26 janvier 1848
      inventaire après décès; Echiquier (rue de l'); Pizieux, Marguerite Célestine; Dalibon, Charles Philippe
    - Inventaire après décès de Antoine Louis Pessonneaux, décède le 30 décembre 1847 à Neuilly près de Paris, 3 février 1848
      inventaire après décès; Neuilly-sur-Seine (Hauts-de-Seine); Pessonneaux, Antoine Louis
    - Inventaire après décès de Jean Ledunois, bottier, décède le 15 janvier 1848 à Paris, rue du Faubourg Montmartre n° 23, 1er avril 1848
      inventaire après décès; Faubourg-Montmartre (rue du); Ledunois, Jean; bottier
    - Inventaire après décès de Jacques Alphonse Calon, marchand de laine, rue des Petites Ecuries n° 13, décède le 7 avril 1848, 18 avril 1848
      inventaire après décès; Petites-Ecuries (rue des); Calon, Jacques Alphonse; tisserand
    - Inventaire après décès de Louis François Lancel, rentier, décède le 30 mars 1848 à Paris, rue de Bondy n° 48, 2 mai 1848
      inventaire après décès; Bondy (rue de); Lancel, Louis François
    - Inventaire après décès de Eugène Stanislas Collas, liquoriste, demeurant rue Notre-Dame de Nazareth n° 31, décède le 29 avril 1848, 14 juin 1848
      inventaire après décès; Notre-Dame-de-Nazareth (rue); Collas, Eugène Stanislas
    - Inventaire après décès de Louis Eugène Veyrassat, rentier, décède le 17 juin 1848 à Maisons-Alfort, 2 août 1848
      inventaire après décès; Maisons-Alfort (Val-de-Marne); Veyrassat, Louis Eugène
    - Inventaire après décès de Elisabeth Eugénie Soumain, veuve de Augustin François Charles Rogier, décède en décembre 1847, 9 août 1848
      inventaire après décès; Soumain, Elisabeth Eugénie; Rogier, Augustin François Charles
    - Inventaire après décès de Jean Ferdinand Mermilliod, décède le 25 juin 1848, rue de Verneuil n° 7, 12 août 1848
      inventaire après décès; Verneuil (rue de); Mermilliod, Jean Ferdinand
    - Inventaire après décès de Ambroise Pierre Jean Simon Petitjean, avocat à la cour d'appel, demeurant rue de l'Ancienne Comédie n° 14, décède le 26 juillet 1848 à Paris, 4 octobre 1848
      inventaire après décès; Ancienne-Comédie (rue de l'); Petitjean, Ambroise Pierre Jean Simon; avocat
    - Inventaire après décès de Narcisse Parchappe, professeur, rue des Tournelles n° 78, décède le 22 septembre 1848, 5 octobre 1848
      inventaire après décès; Tournelles (rue des); Parchappe, Narcisse; enseignant
    - Inventaire après décès de Paul Auguste Boullanger, négociant, rue des Capucins Saint-Jacques n° 35ter, décède le 16 septembre 1848, 10 octobre 1848
      inventaire après décès; Capucins (rue des); Boullanger, Paul Auguste; négociant
    - Inventaire après décès de Jean-Baptiste Leveilley, à la requête de sa nièce, Adélaïde Louise Lebrun, rue Paradis-Poissonnière n° 54, 10 octobre 1848
      inventaire après décès; Paradis (rue de); Leveilley, Jean-Baptiste; Lebrun, Adélaïde Louise
    - Inventaire après décès de Elise Augustine Savigny, épouse de Pascal Desvignes, vannier, rue Sainte-Foy, décède le 6 juillet 1848 à Mantes, 18 octobre 1848
      inventaire après décès; Mantes-la-Jolie (Yvelines); Sainte-Foy (rue); Savigny, Elise Augustine; Desvignes, Pascal; vannier-rotinier